臺灣宜蘭地方法院刑事判決　　　　　　　　　　　　　　九十三年度易字第九四號
　　公　訴　人　臺灣宜蘭地方法院檢察署檢察官
　　被　　　告　甲○○
右列被告因竊盜案件，經檢察官提起公訴（九十三年度偵字第九四號），本院合議庭
裁定適用簡式審判程序，爰不經通常審判程序判決如左：
    主  文
甲○○連續竊盜，累犯，處有期徒刑肆月。如易科罰金，以參佰元折算壹日。
    事  實
一、甲○○曾於民國九十年間，因竊盜案件而經本院判處有期徒刑七月，緩刑四年確
    定，旋於緩刑期間，再因搶奪及竊盜等案件，而經本院於九十一年一月九日判處
    有期徒刑七月及罰金三百元確定。嗣上開竊盜案件經撤銷緩刑，並合併定應執行
    有期徒刑一年，於九十二年二月十日縮刑期滿執行完畢。
二、甲○○於前開案件執行完畢後，猶不知悛悔，又意圖為自己不法之所有，並基於
    概括之犯意，先後於：
（一）九十二年七月六日晚間十時餘許，在宜蘭縣羅東運動公園第六停車場內，趁無
      人看管之際，徒手扳開陳政凱停放該處之牌照ＪＧ九─六一三號機車之座墊，
      竊取擺放機車座墊下置物箱內之手提包一個，內有陳政凱所有之國民身分證一
      張、郵局提款卡一張、序號000000000000000號行動電話一支
      、現金新臺幣（下同）二千餘元及余品潔所有之國民身分證一張、郵局提款卡
      一張、諾基亞（ＮＯＫＩＡ）廠牌八二一○型行動電話一支與現金二千餘元得
      手。嗣於九十二年七月底某日，在宜蘭縣冬山鄉○○路二八六巷十二號游明遠
      住處，以一千元之價格，將竊來之陳政凱所有行動電話，售予不知情之游明遠
      。至於陳政凱、余品潔所有之國民身分證、提款卡等物則棄置在宜蘭縣冬山鄉
      ○○路二九二號其住處附近之排水溝中。
（二）九十二年七月九日凌晨一時許，在羅東運動公園停車場內，徒手扳開蔡文福停
      放該處之牌照ＰＰＶ─二六二號機車座墊，竊取蔡文福擺放機車座墊下置物箱
      內之國民身分證一張、駕照一張、玉山銀行提款卡一張、中國信託銀行與玉山
      銀行信用卡各一張、ＯＫＷＡＰ廠牌一六六型序號000000000000
      000號之行動電話一支及現金一千元得手。嗣於九十二年七月中旬某日下午
      二時餘許，以一千五百元之價格將上開行動電話售予不知情之游明哲，旋游明
      哲於九十二年七月十八日因該支行動電話故障而丟棄在冬山鄉○○路之排水溝
      內。至於蔡文福之國民身分證、駕照、提款卡及信用卡等物則為甲○○丟棄在
      其住處附近排水溝中。
（三）九十二年十一月一日晚間十一時餘許，又在羅東運動公園第二停車場內，徒手
      扳開鄧宇婷停放該處之牌照ＳＤ六─二○一號機車之座墊，竊取鄧宇婷放在機
      車座墊下置物箱內之國民身分證一張、郵局提款卡一張、諾基亞（ＮＯＫＩＡ
      ）廠牌八二五○型序號000000000000000號之行動電話一支及
      現金八百元，得手後將行動電話留供己用，而國民身分證及提款卡等物則亦丟
      棄在其住處附近之永清路排水溝中。嗣於九十二年十二月十七日晚間八時許，
      在宜蘭縣冬山鄉○○路二八六巷十二號游明哲、游明遠兄弟住處為警搜索查獲
      陳政凱所有行動電話（序號000000000000000號）一支扣案，
      旋又經警扣得甲○○其主動交出鄧宇婷所有行動電話（序號00000000
      0000000號）一支。
三、案經蔡文福訴由宜蘭縣警察局羅東分局報請台灣宜蘭地方法院檢察署檢察官偵查
    起訴。
    理  由
一、被告甲○○對於右述犯罪事實，於警詢、偵查及本院審理時中供認不諱。且查：
（一）被害人陳政凱、余品潔於九十二年七月六日晚間十時許，將被害人陳政凱所有
      之ＪＧ九─六一三號機車停放在羅東運動公園（第六）停車場後，於同日晚間
      十時二十分許發現擺放在機車座墊下置物箱內之手提包遭竊，內有被害人陳政
      凱所有之國民身分證一張、郵局提款卡一張、行動電話一支、現金二千多元及
      被害人余品潔所有之國民身分證一張、郵局提款卡一張、諾基亞廠牌八二一○
      型行動電話一支（序號不詳）及現金二千多元等財物，其中被害人陳政凱、余
      品潔合計遭竊之現金約有四千五百元等情，業據陳政凱、余品潔於偵查中結證
      詳述在卷。
（二）告訴人蔡文福於九十二年七月九日凌晨一時許，停放在羅東運動公園之牌照Ｐ
      ＰＶ─二六二號機車座墊遭人扳開，並失竊國民身分證一張、駕照一張、玉山
      銀行提款卡一張、中國信託銀行與玉山銀行信用卡各一張、行動電話一支及現
      金一千元等情，亦據告訴人蔡文福於警詢時指述甚詳。被告雖供稱竊得現金二
      千元，與告訴人蔡文福所述略有出入，惟為被告有利之認定，應認被告係竊得
      現金一千元。
（三）被害人鄧宇婷於九十二年十一月一日晚間十一時餘許，將牌照ＳＤ六─二○一
      號機車停放在羅東運動公園（第二）停車場內，於同日深夜十二時餘許，發現
      擺放在機車座墊下置物箱內之行動電話一支、國民身分證一張、郵局提款卡一
      張及現金八百元遭竊等情，亦據鄧宇婷於偵查中結證在卷。
（四）證人游明哲、游明遠兄弟確於九十二年七月中旬及七月底某日，各以一千五百
      元及一千元之價格，分別向被告購得行動電話一支，其中游明遠所購得之行動
      電話為警搜索查扣，游明哲所購得之行動電話則在九十二年七月十八日故障後
      丟棄在永清路大排水溝中等情，亦據證人游明哲、游明遠於警詢時證述在卷，
      核與被告所供相符。
（五）此外，並有載明被害人鄧宇婷、余品潔業已領回失竊行動電話之贓物認領保管
      單二紙附卷可佐（其中余品潔係領回陳政凱失竊之行動電話）。事證明確，被
      告犯行足堪認定。
二、核被告所為，係犯刑法第三百二十條第一項之竊盜罪。其先後三次竊盜犯行，時
    間密接，犯罪構成要件相同，顯係基於概括犯意反覆為之，為連續犯，應以一罪
    該，並加重其刑。被告曾於九十年間，因竊盜案件而經本院判處有期徒刑七月、
    緩刑四年確定，旋於緩刑期間內，再因搶奪及竊盜等案件而經本院於九十一年一
    月九日判處有期徒刑七月及罰金三百元確定。嗣上開竊盜案件經撤銷緩刑，並合
    併定應執行有期徒刑一年，於九十二年二月十日縮刑期滿執行完畢，有台灣高等
    法院被告全國前案紀錄表一份在卷足憑，其於五年內再犯本件有期徒刑以上之罪
    ，核屬累犯，依刑法第四十七條之規定加重其刑。爰審酌被告年輕力壯，四肢健
    全，不思以正當方法賺取所需，反以竊盜手段侵害他人之財產權，且被害人財產
    受損程度雖非甚鉅，惟因上開財物均屬個人日常生活所需，其遺失多有不便，惟
    被告犯罪後坦承犯行，態度尚佳等一切情狀，量處如主文所示之刑，並諭知易科
    罰金之折算標準。
據上論斷，應依刑事訴訟法第二百九十九條第一項前段，刑法第五十六條、第三百二
十條第一項、第四十七條、第四十一條第一項，罰金罰鍰提高標準條例第一條前段、
第二條，判決如主文。
本案經檢察官鄭雅方到庭執行職務。
中      華      民      國      九十三      年      六    月    三十    日
                                  臺灣宜蘭地方法院刑事第二庭
                  法  官  謝  佩  玲
右正本證明與原本無異。
如不服本判決，應於判決送達後十日內向本院提出上訴狀( 應附繕本 )。
                                          書記官  藍  友  隆
中      華      民      國      九十三      年      六    月    三十    日
中華民國刑法第三百二十條第一項
    意圖為自己或第三人不法之所有，而竊取他人之動產者，為竊盜罪，處五年以下
    有期徒刑、拘役或五百元以下罰金。
